【裁判字號】    97,訴,5141
【裁判日期】    970903
【裁判案由】    清償借款
【裁判全文】
臺灣臺北地方法院民事判決              97年度訴字第5141號
原      告  兆豐國際商業銀行股份有限公司中山分公司
法定代理人  丙○○
訴訟代理人  丁○○
被      告  乙○○
                        號3樓（現在臺灣宜蘭監獄執行中）
被      告  甲○○原名陳苑菁.
上列當事人間請求清償借款事件，本院於民國97年8月25日言詞
辯論終結，判決如下：
    主  文
被告應連帶給付原告新台幣壹佰壹拾陸萬柒仟肆佰拾壹元，及
自民國九十七年三月二十九日起至清償日止，按年利率百分之四
點七四計算之利息，暨自民國九十七年三月二十九日起至清償日
止，其逾期在六個月以內者，按上開利率百分之十，其逾期超過
六個月者，超過六個月部分按上開利率百分之二十計算之違約金
。
訴訟費用新台幣壹萬貳仟伍佰捌拾參元由被告連帶負擔。
    事實及理由
一、按當事人得以合意定第一審管轄法院。但以關於由一定法律
    關係而生之訴訟為限。民事訴訟法第24條第1項定有明文。
    查兩造約定以本院為第一審管轄法院，有借款契約書第16條
    可憑，故本院自有管轄權，合先敘明。
二、原告主張：被告乙○○於民國 93年6月14日向邀同被告甲○
    ○（原名陳苑菁）為連帶保證人，向原告借款新台幣（下同
    ）9,000,000元，約定借款期間至113年6月14日止，並約定
    自借款日起，前2年按月付息，自第3年起，再按月攤付本息
    ，如有任何一期本息未如期攤還，債務視為全部到期。如遲
    延繳款，逾期在6個月以內，按上開利率10%，逾期在6個月
    以上，超過6個月部分，按上開利率20%計付違約金。詎被告
    自95年9月14日起即未正常繳息，被告甲○○為系爭借款契
    約之連帶保證人，亦避不出面處理，原告乃向臺灣士林地方
    法院聲請強制執行拍賣抵押物後，經臺灣士林地方法院以96
    年度執字第24038號受理在案，惟拍賣所得仍不足清償，尚
    欠本金1,167,431元及如主文所示之利息與違約金迄未清償
    。為此依消費借貸及連帶保證之法律關係提起本件訴訟等語
    。並聲明：如主文所示。
三、被告乙○○則以：伊確有向原告借款未還，但伊現正服刑中
    ，希望等刑期執行完畢後，再與原告協商如何償還等語，並
    聲明：原告之訴駁回。
四、被告甲○○則抗辯：對於欠款沒有意見，目前失業中無力償
    還等語，並聲明：原告之訴駁回。
五、得心證之理由：
  (一)查原告主張上開事實，業據其提出支用書、借款契約書、土
    地及建物登記謄本、臺灣士林地方法院96年度執字第24038
    號分配表等件（均影本）為證，核與所述相符，被告且俱未
    否認兩造間系爭債權債務關係之存在，自堪信原告前開主張
    為真實。
  (二)按消費借貸之借用人應於約定期限內，返還與借用物種類品
    質、數量相同之物；而稱保證者，謂當事人約定一方於他方
    之債務人不履行債務時，由其代負履行責任之契約。民法第
    478條前段、第739條分別定有明文。又保證債務之所謂連帶
    ，係指保證人與主債務人負同一債務，對於債權人各負全部
    給付之責任者而言，此就民法第272條第1項規定連帶債務之
    文義參照觀之甚明。再按遲延之債務，以支付金錢為標的者
    ，債權人得請求依法定利率計算之遲延利息。但約定利率較
    高者，仍從其約定利率；當事人得約定債務人於債務不履行
    時，應支付違約金。民法第233條第1項、第250條第1項亦分
    別定有明文。本件被告甲○○為被告乙○○向原告借款債務
    負連帶保證責任，而系爭借款既未依約清償，經全部視為到
    期，尚積欠如主文所示之本金、利息及違約金迄未清償，揆
    諸上開規定，被告2人自應依如主文所示借款餘額、利息、
    違約金負連帶清償責任。至於被告另稱希望能協商償還、目
    前無力清償云云，僅涉及被告之還款能力，無礙於渠等對原
    告所負返還債務責任之成立甚明。
  (三)綜上，原告依消費借貸及連帶保證契約請求被告給付如主文
    所示之本金、利息及違約金為有理由，應予准許。
六、結論：本件原告之訴為有理由，依民事訴訟法第85條第2項
    ，判決如主文。
中    華    民    國    97    年    9     月    3     日
                  民事第三庭  法  官  管靜怡
以上正本係照原本作成。
如對本判決上訴，須於判決送達後20日內向本院提出上訴狀。
中    華    民    國    97    年    9     月    3     日
                              書記官  張婕妤


司法院資訊處製作；財團法人民間司法改革基金會備份。
